臺灣臺中地方法院刑事判決　　　　　　　　　　　　　九十四年度易字第五二八號
　　公　訴　人　臺灣臺中地方法院檢察署檢察官
　　被　　　告　丙○○
　　選任辯護人　陳忠儀律師
右列被告違反商標法案件，經檢察官聲請以簡易判決處刑（九十三年度偵字第二一四
二三號），本院沙鹿簡易庭認為不宜以簡易判決處刑，簽移由本院刑事庭依通常程序
審理，本院合議庭裁定由受命法官獨任行簡式審判程序，判決如左：
    主  文
丙○○連續行使偽造私文書，足以生損害於他人，處有期徒刑參月，如易科罰金，以
參佰元折算壹日，緩刑貳年；扣案之仿冒如附表所示「CASIO」、「TWO WAY POWER」
商標圖樣之電子計算機肆拾臺（連同外包裝盒）均沒收。
    犯罪事實
一、丙○○為設於臺中縣梧棲鎮○○路○段五０六號「富裕行」五金大賣場之負責人
    ，其明知如附表所示之「CASIO」及「TWO WAY POWER」等商標圖樣，為「日商‧
    卡西歐計算機股份有限公司」（英文名稱為「CASIO COMPUTER CO., LTD.」；下
    稱「甲○○○○公司」）向我國經濟部中央標準局（自民國八十八年一月二十六
    日起改制為智慧財產局）取得商標註冊登記，指定使用於電子計算機等商品，且
    現仍在專用期間內，非經商標權人之同意，不得於同一之商品，使用相同於其註
    冊商標之商標。竟仍基於販賣仿冒上開商標商品及行使偽造準私文書之概括犯意
    ，自九十三年六月初起，以每臺新臺幣（下同）七十五元之代價，向姓名年籍不
    詳之成年人販入未得「甲○○○○公司」之同意，而使用相同於「CASIO」及「
    TWO WAY POWER 」等註冊商標圖樣之電子計算機後（外包裝盒上則分別標示有足
    以表示為商品製造或授權製造廠之「CASIO COMPUTER CO., LTD.」字樣，及經由
    機器判讀處理，足以知悉商品之製造廠商、品名及出廠代號之商品條碼），即以
    每臺七十九元（後期改以八位數電子計算機一百二十元、十二位數電子計算機一
    百五十元之價格販售）之遠低於真品市場價格（八位數電子計算機約二百八十元
    ，十二位數電子計算機約四百九十九元）之低價，陳列於「富裕行」內，而連續
    將上開仿冒「CASIO」及「TWO WAY POWER」等註冊商標圖樣之電子計算機販售與
    不特定之他人，同使行使載有偽造「甲○○○○公司」商品條碼及英文名稱標示
    之準私文書，足以生損害於「甲○○○○公司」。嗣於九十三年十一月八日上午
    十時許，為警持本院核發之搜索票，在上址執行搜索時當場查獲，並扣得仿冒「
    CASIO」、「TWO WAY POWER」商標圖樣之電子計算機四十臺（含外包裝盒）。
二、案經「卡西歐公司」訴由法務部調查局航業海員調查處臺中站報告臺灣臺中地方
    法院檢察署檢察官偵查後聲請以簡易判決處刑，本院改依通常程序審理並裁定由
    受命法官獨任行簡式審判程序。
    理  由
一、認定犯罪事實之依據：
  (一)被告丙○○之自白。
  (二)告訴代理人乙○○於警詢中之證、指述及其所提出之鑑定報告書一份。
  (三)系爭「CASIO」、「TWO WAY POWER」等商標圖樣之商標註冊證影本合計三份。
  (四)告訴人派員於「富裕行」購得仿賣電子計算機之免用統一發票收據一紙。
  (五)扣案之電子計算機四十臺（計算機及外包裝盒相片如卷附所示）。
  (六)臺灣高等法院被告前案紀錄表（被告素行之認定）。
二、按商標法第八十二條為刑法第二百五十四條之特別規定，被告既應成立商標法第
    八十二條之罪，本於法律競合之原則，即無另行審究是否成立刑法第二百五十四
    條犯罪之必要。又刑法第二百五十五條第二項犯罪之成立，以行為人所販賣、意
    圖販賣而陳列或自外國輸入之商品，屬同法條第一項之商品為前提，而同法條第
    一項行為人所虛偽標記或表示之商品，則須具有欺騙他人之意圖。惟本案無論依
    被告丙○○進貨或賣出之價格，均遠低於市價，則購買之人，如係著重於商品之
    品牌，當會注意及真品之市場價格，於所購商品價格過低、顯異於常情之情形下
    ，當無於交易上因此陷於錯誤之理（況系爭扣案之電子計算機亦未附有任何原廠
    之保證書），是於本案之情形中，無從認系爭扣案商品上所為虛偽之標記或表示
    具有「欺騙他人之意圖」，被告亦無成立刑法第三百三十九第一項之詐欺罪可言
    ，附此敘明。
三、末查，被告丙○○未曾受有期徒刑以上刑之宣告，有前開前案紀錄表在卷可按，
    本院審酌其本件犯罪情節輕微、犯後態度良好，並已積極與告訴人洽商和解等情
    ，認其經此偵、審程序後，當知所警惕，信無再犯之虞，認對其所宣告之刑，以
    暫不執行為適當，爰併為緩刑二年之諭知。
四、扣案之仿冒電子計算機外包裝盒，依交易之習慣，係與商品本身附隨而為移轉，
    應視為電子計算機之一部，均依商標法第八十三條之規定宣告沒收。
五、適用之法條：刑事訴訟法第四百五十二條、第二百七十三條之一第一項、第二百
    九十九條第一項前段、第三百十條之二、第四百五十四條第一項，商標法第八十
    二條、第八十三條，刑法第十一條、第五十六條、第二百二十條第一項、第二項
    、第二百十六條、第二百十條、第五十五條、第四十一條第一項前段、第七十四
    條第一款，罰金罰鍰提高標準條例第二條。
本案經檢察官丁○○到庭執行職務。
中      華      民      國    九十四    年      四      月    二十九    日
                          臺灣臺中地方法院刑事第六庭
                              法  官 鄧  敏  雄
右正本證明與原本無異。
如不服本判決，應於判決送達後十日內向本院提出上訴狀，上訴於臺灣高等法院臺中
分院( 須附繕本 )。
                              書記官
中      華      民      國    九十四    年      五      月      四      日
附錄本案論罪科刑參考法條全文：
刑法第二百二十條第一項、第二項
在紙上或物品上之文字、符號、圖畫、照像，依習慣或特約，足以為表示其用意之證
明者，關於本章及本章以外各罪，以文書論。
錄音、錄影或電磁紀錄，藉機器或電腦之處理所顯示之聲音、影像或符號，足以為表
示其用意之證明者，亦同。
刑法第二百十六條
行使第二百十條至第二百十五條之文書者，依偽造、變造文書或登載不實事項或使登
載不實事項之規定處斷。
中華民國刑法第二百十條
偽造、變造私文書，足以生損害於公眾或他人者，處五年以下有期徒刑。
商標法第八十二條
明知為前條商品而販賣、意圖販賣而陳列、輸出或輸入者，處一年以下有期徒刑、拘
役或科或併科新臺幣五萬元以下罰金。
